【裁判字號】    89,易,284
【裁判日期】    890427
【裁判案由】    竊佔
【裁判全文】
臺灣高雄地方法院刑事判決                          八十九年度易字第二八四號
    公  訴  人  臺灣高雄地方法院檢察署檢察官
    被      告  甲○
    被      告  乙○○
右列被告因竊佔案件，經檢察官提起公訴（八十八年度偵字第二二一六一號），本院
判決如左：
    主  文
甲○、乙○○共同意圖為自己不法之利益，而竊佔他人之不動產，各處有期徒刑陸月
，均緩刑參年。
    事  實
一、甲○、乙○○二人係夫妻，在高雄縣鳳山市○○路一八六巷九號經營資源回收業
    務，共同意圖為自己不法之利益，於民國八十八年二月間起某日起，至八十八年
    八月六日止，明知隔鄰即高雄縣鳳山市○○路一八六巷七號之房舍及其座落之鳳
    山市○○段一六二七號（面積四平方公尺）、一六二七之一號（面積一三四六平
    方公尺）土地，均屬所有人丙○○甫整地畫線欲經營停車場之處所，竟乘丙○○
    居住他址尚未營業，竊佔上開房地，供己營業並堆置回收之資源雜物及停車之用
    。
二、案經丙○○訴由高雄縣警察局鳳山分局移請台灣高雄地方法院檢察署檢察官偵查
    起訴。
    理  由
一、訊據被告甲○、乙○○二人對以右揭房舍及土地堆置回收之資源雜物及停車之事
    實坦承不諱，惟均辯稱：伊只是臨時使用該土地，並無不法之意圖云云。惟查，
    上開房地非被告等二人所有，被告等二人八十五年間亦因佔用上開土地，經土地
    所有人即告訴人丙○○勸導後搬離等情，業據告訴人於警訊時指述在卷，被告二
    人亦不否認，足認被告等二人明知告訴人不允許其等在該房、地上堆放資源回收
    物品，卻再次自八十八年二月間某起至同年八月六日止，在上開房、地堆置其等
    收回收之物品，期間長達約六個月，其等辯稱係臨時使用，顯非可採。此外，復
    有現場照片、地籍圖影本、土地所有權狀影本附卷可憑，並經本院至現場勘驗屬
    實，製有勘驗筆錄在卷可稽，本件事證明確，被告等二人犯行均堪認定。
二、核被告甲○、乙○○二人所為，均係犯刑法第三百二十條第二項之竊佔罪。其等
    二人對上開罪行，有犯意聯絡及行為分擔，均為共同正犯。爰審酌被告等二人非
    法佔用他人土地，本不可輕宥，惟現今被告等已將物品全數搬離，業經本院勘驗
    現場屬實，並攝有照片附卷可按，而告訴代理人姚秀琴亦向本院表示只要被告等
    不再於上開房、地堆放物品，願意原諒被告之情，再參酌被告等二人犯後態度良
    好等一切情狀，分別量處如主文所示之刑。末查被告甲○前於六十二年間因傷害
    案件曾受徒刑之執行，於執行完畢後，五年內未曾受有期徒刑以上刑之宣告，另
    被告乙○○前未曾受有期徒刑以上刑之宣告，有台灣高等法院被告全國前案紀錄
    表附卷可稽，經此偵、審程序之教訓，當知所警惕，無再犯之虞，本院認前開對
    其等宣告之刑，以暫不執行為適當，爰併宣告緩刑三年，以啟自新。
據上論斷，應依刑事訴訟法第二百九十九條第一項前段，刑法第二十八條、第三百二
十條第二項、第七十四條第一款、第二款，罰金罰鍰提高標準條例第一條前段，判決
如主文。
中      華      民      國      八十九      年    四    月    二十七    日
                                  臺灣高雄地方法院刑事庭
                                      法  官    吳  宏  榮
右正本證明與原本無異。
如不服本判決，應於判決送達後十日內，向本院提出上訴狀。
                                      書記官    呂  怜  勳
中      華      民      國      八十九      年    四    月    二十八    日
附錄本案論罪科刑法條：
刑法第三百二十條
意圖為自己或第三人不法之所有，而竊取他人之動產者，為竊盜罪，處五年以下有期
徒刑、拘役或五百元以下罰金。
意圖為自己或第三人不法利益，而竊佔他人之不動產者，依前項之規定處斷。
前二項之未遂犯罰之。


司法院資訊處製作；財團法人民間司法改革基金會備份。
